臺灣高等法院刑事裁定
110年度抗字第1567號
抗  告  人  邵政汶



上列抗告人即受刑人因聲請定其應執行刑案件，不服臺灣基隆地
方法院中華民國110年8月31日裁定（110年度聲字第742號），提
起抗告，本院裁定如下：
    主  文
抗告駁回。
    理  由
一、原裁定意旨略以：抗告人即受刑人邵政汶因藥事法等數罪，
    經判處如附表各編號所示之刑，均分別確定在案，有各該判
    決、本院被告前案紀錄表在卷可稽。本件業經受刑人請求檢
    察官聲請定應執行刑，此有「臺灣基隆地方檢察署依修正刑
    法第50條受刑人是否請求檢察官聲請定應執行刑聲請狀」附
    卷可考（執聲卷第2頁），聲請人本件聲請洵屬有據，爰依
    刑事訴訟法第477條第1項、刑法第53條、第51條第5款規定
    ，定其應執行期徒刑1年3月等語。
二、抗告意旨略以：抗告人所犯如附表編號1至5之罪，前經臺灣
    基隆地方法院判處應執行有期徒刑5月確定，並已執行完畢
    。如附表編號6之罪，經院判處有期徒刑2月；如附表編號7
    之罪，經判處有期徒刑10月，2罪合併之刑為1年，原審裁定
    本件應執行刑有期徒刑1年3月，顯有違誤，爰提起抗告，請
    求重新裁定，更定其應執行之刑云云。
三、按裁判確定前犯數罪者，併合處罰之；數罪併罰，有二裁判
    以上者，依刑法第51條之規定，定其應執行之刑；又宣告多
    數有期徒刑，於各刑中之最長期以上，各刑合併之刑期以下
    定其刑期，但不得逾30年；刑法第50條第1項本文、第53 條
    、第51條第5款分別定有明文。次按，法律上屬於自由裁量
    之事項，有其外部性界限及內部性界限，並非概無拘束。依
    據法律之具體規定，法院應在其範圍選擇為適當之裁判者，
    為外部性界限；而法院為裁判時，應考量法律之目的，及法
    律秩序之理念所在者，為內部性界限。法院為裁判時，二者
    均不得有所逾越（最高法院80年台非字第473號判例意旨參
    照）。又按數罪併罰之定應執行之刑，係出於刑罰經濟與責
    罰相當之考量，並非予以犯罪行為人或受刑人不當之利益，
    為一種特別的量刑過程，相較於刑法第57條所定科刑時應審
    酌之事項係對一般犯罪行為之裁量，定應執行刑之宣告，乃
    對犯罪行為人本身及所犯各罪之總檢視，除應考量行為人所
    犯數罪反應出之人格特性，並應權衡審酌行為人之責任與整
    體刑法目的及相關刑事政策，在量刑權之法律拘束性原則下
    ，依刑法第51條第5款之規定，採限制加重原則，以宣告各
    刑中之最長期為下限，各刑合併之刑期為上限，但最長不得
    逾30年，資為量刑自由裁量權之外部界限，並應受法秩序理
    念規範之比例原則、平等原則、責罰相當原則、重複評價禁
    止原則等自由裁量權之內部抽象價值要求界限之支配，使以
    輕重得宜，罰當其責，俾符合法律授與裁量權之目的，以區
    別數罪併罰與單純數罪之不同，兼顧刑罰衡平原則。（最高
    法院100年度台抗字第440號裁定意旨參照）。
四、原審以抗告人犯如附表所示之罪，先後經判處如附表所示之
    刑，均已確定在案，有各該判決書及本院被告前案紀錄表附
    卷可稽，符合數罪併罰規定，經審核認檢察官之聲請為正當
    ，就抗告人所犯如附表所示之罪，定其應執行有期徒刑1年3
    月，係在附表各刑中之最長期有期徒刑10月以上，各刑合併
    之刑期有期徒刑2年3月以下。又抗告人所犯如附表編號1至
    編號5所示之罪，前經臺灣基隆地方法院以107年度訴字第34
    9號判處應執行有期徒刑5月確定。原審裁定抗告人應執行刑
    有期徒刑1年3月，亦未逾越附表編號1至編號5所示之罪定應
    執行刑後之刑期，加計附表編號6、7之罪之宣告刑（合計為
    有期徒刑1年5月），亦即以附表編號1至5所示之罪所定應執
    行刑之最長期為下限（即有期徒刑5月），各刑合併之刑期
    為上限（即有期徒刑1年5月）。原審之裁量，核無逾越刑法
    第51條第5款所定之外部界限，且為貫徹刑法量刑公平正義
    之理念，適用「限制加重原則」之量刑原理，對抗告人給予
    適度之刑罰折扣，亦未逾越法律之規範目的及法律秩序理念
    規範之比例原則、平等原則、責罰相當原則、重複評價禁止
    原則等自由裁量之內部界限，當屬法院於個案中職權之適法
    行使，揆諸前開規定及裁判意旨說明，並無濫用裁量權等違
    法或不當之處。綜衡卷內事證及抗告人所犯數罪類型、次數
    、非難重複程度等情形，原審所定應執行之刑並未逾越法律
    所規定之範圍，且附表編號1至5所示之罪於先前定應執行刑
    時，已受相當比例之減輕優惠，本件原審再為定其應執行之
    刑時，核無明顯過重而違背比例原則或公平正義之情形，亦
    無違背整體法律秩序之理念及法律規範之目的，核屬原審法
    院定刑職權之適法行使，自不得任意指為不當。
五、綜上所述，抗告人所犯如附表所示之罪，原審裁定定其應執
    行刑有期徒刑1年3月，並未逾越法律外部性界限及內部性界
    限，屬法院裁量職權之適法行使，並無違誤或不當。抗告人
    提起抗告，為無理由，應予駁回。
據上論斷，應依刑事訴訟法第412條，裁定如主文。
中　　華　　民　　國　　110 　年　　10　　月　　28　　日
                  刑事第九庭    審判長法　官  潘翠雪
                                      法　官  陳信旗
                                      法　官  俞秀美
以上正本證明與原本無異。
如不服本裁定，應於收受送達後五日內向本院提出再抗告狀。
                                      書記官  謝崴瀚
中　　華　　民　　國　　110 　年　　10　　月　　28　　日
附表
編　      號  1 2 3 罪        名   藥事法   藥事法   藥事法  宣   告   刑  有期徒刑3月 有期徒刑3月 有期徒刑3月 犯 罪 日 期  106/08/01 106/08/04 106/08/05 偵查(自訴)機關 年　度　案　號  基隆地檢106年度偵字第4554號 基隆地檢106年度偵字第4554號 基隆地檢106年度偵字第4554號 最  後 事實審 法  院 基隆地院 基隆地院 基隆地院  案  號 107年度訴字第 349號 107年度訴字第 349號 107年度訴字第 349號  判決日期 107/11/29 107/11/29 107/11/29 確定  判決 法　院 基隆地院 基隆地院 基隆地院  案　號 107年度訴字第 349號 107年度訴字第 349號 107年度訴字第 349號  判   決 確定日期 107/11/29 （協商判決） 107/11/29 （協商判決） 107/11/29 （協商判決）  是否為得易科 罰 金 之 案 件  否 否 否 備        註  基隆地檢108年度執字第815號（基隆地檢108年度歸緝字第37號）（已執畢） 基隆地檢108年度執字第815號（基隆地檢108年度歸緝字第37號）（已執畢） 基隆地檢108年度執字第815號（基隆地檢108年度歸緝字第37號）（已執畢）   編號1至5之罪前經基隆地院107年度訴字第349號判決定應執行有期徒刑5月確定   
編　      號  4 5 6 罪        名   藥事法   藥事法   毒品危害防制條例  宣   告   刑  有期徒刑3月 有期徒刑3月 有期徒刑2月 犯 罪 日 期  106/08/09 106/07/28 106/08/25 偵查(自訴)機關 年　度　案　號  基隆地檢106年度偵字第4554號 基隆地檢106年度偵字第4554號 基隆地檢109年度撤緩毒偵字第10號 最  後 事實審 法  院 基隆地院 基隆地院 基隆地院  案  號 107年度訴字第 349號 107年度訴字第 349號 109年度基簡字第 195號  判決日期 107/11/29 107/11/29 109/02/10 確定  判決 法　院 基隆地院 基隆地院 基隆地院  案　號 107年度訴字第 349號 107年度訴字第 349號 109年度基簡字第 195號  判   決 確定日期 107/11/29 （協商判決） 107/11/29 （協商判決） 109/03/10   是否為得易科 罰 金 之 案 件  否 否 是 備        註  基隆地檢108年度執字第815號（基隆地檢108年度歸緝字第37號）（已執畢） 基隆地檢108年度執字第815號（基隆地檢108年度歸緝字第37號）（已執畢） 基隆地檢109年度執字第657號   編號1至5之罪前經基隆地院107年度訴字第349號判決定應執行有期徒刑5月確定   
編　      號  7 以下空白  罪        名   妨害自由    宣   告   刑  有期徒刑10月   犯 罪 日 期  106/08/11   偵查(自訴)機關 年　度　案　號  基隆地檢106年度偵字第6251號等   最  後 事實審 法  院 臺灣高院    案  號 108年度原上訴字第 106號    判決日期 109/02/05   確定  判決 法　院 臺灣高院    案　號 108年度原上訴字第 106號    判   決 確定日期 109/04/06    是否為得易科 罰 金 之 案 件  否   備        註  基隆地檢109年度執字第1059號